臺灣嘉義地方法院刑事判決　　　　　　　100年度訴字第189號
公　訴　人　臺灣嘉義地方法院檢察署檢察官
被　　　告　沈君儀
指定辯護人　本院公設辯護人　顏玲玲
上列被告因違反毒品危害防制條例案件，經檢察官提起公訴（九
十九年度偵字第八五九八號），本院判決如下：
    主    文
沈君儀犯如附表所示之罪，各處如附表所示之宣告刑。應執行有
期徒刑肆年參月，未扣案之沈君儀與共犯蔡必智共同販賣第二級
毒品所得共計新臺幣壹萬零伍佰元與共犯蔡必智連帶沒收，如全
部或一部不能沒收時，以沈君儀與共犯蔡必智之財產連帶抵償之
；未扣案之沈君儀與共犯郭美凡共同販賣第二級毒品所得新臺幣
參仟伍佰元與共犯郭美凡連帶沒收，如全部或一部不能沒收時，
以沈君儀與共犯郭美凡之財產連帶抵償之。
    犯罪事實
一、沈君儀明知甲基安非他命屬毒品危害防制條例第二條第二項
    第二款所列之第二級毒品，不得非法持有、販賣，竟與蔡必
    智共同基於販賣第二級毒品甲基安非他命以營利之犯意聯絡
    ，由蔡必智提供第二級毒品甲基安非他命，交由沈君儀以如
    附表編號一、二、四至九所示門號行動電話為聯絡工具，於
    如附表編號一、二、四至九所示之時間、地點，以如附表編
    號一、二、四至九所示之價格，販賣第二級毒品甲基安非他
    命予如附表編號一、二、四至九所示之人牟利。沈君儀另與
    郭美凡共同基於販賣第二級毒品甲基安非他命以營利之犯意
    聯絡，由郭美凡提供第二級毒品甲基安非他命，交由沈君儀
    以如附表編號三所示門號行動電話為聯絡工具，於如附表編
    號三所示之時間、地點，以如附表編號三所示之價格，販賣
    第二級毒品甲基安非他命予如附表編號三所示之人牟利。嗣
    經警於民國九十九年十月二十七日上午十時二十六分許，持
    本院核發之搜索票至沈君儀位於嘉義市○○○街三七號四樓
    一○居所實施搜索，始悉上情。沈君儀嗣於偵查及審判中均
    自白上開販賣第二級毒品甲基安非他命之事實。
二、案經嘉義市政府警察局報告臺灣嘉義地方法院檢察署檢察官
    偵查起訴。
    理    由
一、按被告以外之人於審判外之陳述，經當事人於審判程序同意
    作為證據，法院審酌該言詞陳述或書面陳述作成時之情況，
    認為適當者，亦得為證據。當事人、代理人或辯護人於法院
    調查證據時，知有第一百五十九條第一項不得為證據之情形
    ，而未於言詞辯論終結前聲明異議，視為有前項之同意，刑
    事訴訟法第一百五十九條之五定有明文。查本件認定事實所
    引用之陳述證據，經本院於審理時提示被告沈君儀及其辯護
    人均表示無意見，迄於言詞辯論終結前亦未聲明異議，可認
    為同意作為證據，本院審酌該陳述證據之取得過程並無瑕疵
    ，與本案待證事實間復具有相當之關聯性，以之為本案證據
    尚無不當，自得採為證據，先予明。
二、上開犯罪事實，業據被告沈君儀於偵查及本院坦承不諱（各
    詳如附表證據欄所示），核與如附表證據欄所示證人於警詢
    、偵查證述情節相符，並有如附表證據欄所示之書證附卷可
    稽，堪認被告上開任意性自白與事實相符，應屬可信。再依
    被告於本院供承：其販賣甲基安非他命新臺幣（下同）一千
    元約可獲得價值約五百元之甲基安非他命施用等語（見第一
    八九號本院卷第八四頁），足證被告係從販入與賣出之量價
    差異汲取利潤，被告販賣甲基安非他命主觀上具營利之意圖
    ，至為灼然。本案事證明確，被告犯行均堪以認定，應依法
    論科。
三、再查甲基安非他命屬毒品危害防制條例第二條第二項第二款
    所列之第二級毒品，核被告就附表編號一至七、九所為，均
    係犯毒品危害防制條例第四條第二項之販賣第二級毒品罪；
    就附表編號八所為，係犯毒品危害防制條例第四條第六項、
    第二項之販賣第二級毒品未遂罪（起訴書誤載被告所犯為毒
    品危害防制條例第四條第二項之販賣第二級毒品罪嫌，業經
    檢察官當庭更正，見第一八九號本院卷第四五頁）。被告就
    附表編號一、二、四至九所示犯行，與蔡必智有犯意之聯絡
    及行為之分擔；就附表編號三所示犯行，與郭美凡有犯意之
    聯絡及行為之分擔，均為共同正犯。被告因販賣第二級毒品
    甲基安非他命而持有甲基安非他命之低度行為，各為其販賣
    之高度行為所吸收，均不另論罪。被告所犯如附表所示各罪
    ，行為獨立，犯意各別，應分論併罰。被告於偵查及審判中
    均自白如附表所示之犯行，應各依毒品危害防制條例第十七
    條第二項之規定減輕其刑。被告雖辯稱：其於警詢已供出所
    販賣之第二級毒品甲基安非他命來源係蔡必智，應有毒品危
    害防制條例第十七條第一項規定之適用云云，惟證人即承辦
    警員林建文於本院證稱：偵辦人員在實施通訊監察過程中即
    知被告有向蔡必智、郭美凡購買甲基安非他命，並與蔡必智
    、郭美凡共同販賣甲基安非他命，非因被告供述始知悉等語
    （見第一八九號本院卷第六八、六九頁），即無因被告供出
    毒品來源，因而查獲蔡必智、郭美凡情形，自無從依毒品危
    害防制條例第十七條第一項規定減輕其刑。被告就附表編號
    八所示販賣甲基安非他命犯行，已著手販賣行為之實行而不
    遂，爰依法減輕其刑，並依刑法第七十條規定遞減之。被告
    辯護人辯護意旨雖稱：被告目前從事看顧檳榔攤工作，已婚
    ，丈夫罹有憂鬱症，育有三名年幼子女，年齡最大者僅為六
    歲，均需人照顧，且被告並非真正毒販，係因自己施用毒品
    始遭藥頭利用而協助販毒，若有收取金錢亦都交予藥頭，並
    未從中分取金錢利益，所涉情節尚屬輕微。刑罰之用意，除
    懲罰外、尚寓有教化之目的，尤其對於犯後態度良好且顯有
    改過誠意之被告，科刑上似應特予斟酌。被告已經知錯且深
    有悔意，其因沾染毒品致涉意圖販賣罪責，本身亦係受害者
    ，如今面對司法可坦承犯行表明悔意，請依刑法第五十九條
    酌減其刑等語。惟按刑法第五十七條所列各款，為量刑時應
    行注意之事項，並非同法第五十九條酌減其刑之根據，刑法
    第五十九條之酌量減輕其刑，必須犯罪另有特殊之原因與環
    境等等，在客觀上足以引起一般同情，認為即予宣告法定低
    度刑期尤嫌過重者，始有其適用（最高法院四十五年臺上字
    第一一六五號判例參照），則單純犯罪情節輕微、犯人之品
    行、素行、犯罪後態度等情狀，僅可為法定刑內從輕科刑之
    標準，非可執為酌減其刑之理由。查被告販賣第二級毒品甲
    基安非他命犯行乙節，就犯罪當時並無特殊之原因與環境，
    在客觀上足以引起一般同情，而顯然可憫，至於被告坦認犯
    行，有正當工作，家人賴其照顧，與共犯間之分工情狀等情
    狀，僅可為法定刑內審酌量刑之標準，並非客觀上顯可憫恕
    ，自不能據為酌量減輕其刑之理由，本院認為被告並無刑法
    第五十九條所規定之情狀，不予酌減，併此敘明。爰依被告
    於本院之供述及卷內事證等，審酌：被告係高職畢業之智識
    程度，育有三名年幼子女，年輕力盛，肢體健全，不思勞動
    獲取報酬竟販賣毒品牟利，販賣毒品之數量、次數、所得及
    對國人身心及社會治安之危害，被告犯後於偵查及本院均坦
    承全部犯行等一切情狀，分別量處如附表所示之刑，並定其
    應執行之刑，以資懲儆。
四、被告與共犯蔡必智販毒如附表編號一、二、四至七、九交易
    金額欄所示之金額，為其因犯販賣第二級毒品罪所得之財物
    ，雖未扣案，仍各應依毒品危害防制條例第十九條第一項規
    定諭知連帶沒收，如全部或一部不能沒收時，以被告與蔡必
    智之財產連帶抵償之；被告與共犯郭美凡販毒如附表編號三
    交易金額欄所示之金額，為其因犯販賣第二級毒品罪所得之
    財物，雖未扣案，仍應依毒品危害防制條例第十九條第一項
    規定諭知連帶沒收，如全部或一部不能沒收時，以被告與郭
    美凡之財產連帶抵償之。又被告於九十九年七月二日凌晨某
    時，原欲前往嘉義縣布袋鎮某處販售第二級毒品甲基安非他
    命二千元予呂祈興，但遇員警臨檢故未將毒品交予呂祈興，
    亦未向呂祈興收取款項而販賣未遂（附表編號八部分），被
    告既未取得該次販賣第二級毒品所得，自無從諭知沒收，附
    此敘明。至未扣案之門號0000000000ＳＩＭ卡及
    使用該ＳＩＭ卡之行動電話一支，固係被告供犯本案附表編
    號一至五、八、九販賣第二級毒品罪所用之物；扣案之門號
    0000000000ＳＩＭ卡及使用該ＳＩＭ卡之ＮＯＫ
    ＩＡ牌行動電話一支，固係被告供犯本案附表編號六、七販
    賣第二級毒品罪所用之物，惟上開ＳＩＭ卡均非以其名義申
    請，有行動電話申請人資料在卷可稽（見第一八九號本院卷
    第六一、六○頁），上開行動電話二支被告亦均否認為其所
    有（見第一八九號本院卷第四六頁），復無其他證據證明為
    被告所有，且非絕對義務沒收之物，爰均不為沒收之宣告。
    至其餘扣案物品，均無證據證明與本案犯行有何直接關連，
    而沒收既屬從刑之一種，依主從不可分原則，自應附隨於主
    刑而同時宣告之，上開物品既與本案無關，自不予宣告沒收
    ，附此敘明。
據上論斷，應依刑事訴訟法第二百九十九條第一項前段，毒品危
害防制條例第四條第二項、第六項、第十七條第二項、第十九條
第一項，刑法第十一條、第二十八條、第五十一條第五款、第二
十五條第二項，判決如主文。
本案經檢察官陳志川到庭執行職務。
中    華    民    國   100    年    4     月    13    日
                  刑事第三庭    審判長法  官  陳仁智
                                      法  官  葉淑儀
                                      法  官  鄭雅文
以上正本證明與原本無異。
如不服本判決應於判決送達後十日內向本院提出上訴書狀，並應
敘述具體理由；其未敘述上訴理由者，應於上訴期間屆滿後二十
日內向本院補提理由書（均須按他造當事人之人數附繕本）「切
勿逕送上級法院」。
中    華    民    國   100    年    4     月    13    日
                                      書記官  潘宜伶
附錄論罪科刑法條：
毒品危害防制條例第四條
製造、運輸、販賣第一級毒品者，處死刑或無期徒刑；處無期徒
刑者，得併科新臺幣二千萬元以下罰金。
製造、運輸、販賣第二級毒品者，處無期徒刑或七年以上有期徒
刑，得併科新臺幣一千萬元以下罰金。
製造、運輸、販賣第三級毒品者，處五年以上有期徒刑，得併科
新臺幣七百萬元以下罰金。
製造、運輸、販賣第四級毒品者，處三年以上十年以下有期徒刑
，得併科新臺幣三百萬元以下罰金。
製造、運輸、販賣專供製造或施用毒品之器具者，處一年以上七
年以下有期徒刑，得併科新臺幣一百萬元以下罰金。
前五項之未遂犯罰之。
附表：
┌──┬───┬────┬────┬──────┬──────┬──────┬────────────┬────────────┐
│編號│行為人│販賣對象│使用電話│時        間│地        點│交 易 金 額 │證                    據│罪  名  及  宣  告  刑  │
│    │      │        │門號    │            │            │（新臺幣）  │                        │                        │
├──┼───┼────┼────┼──────┼──────┼──────┼────────────┼────────────┤
│一  │沈君儀│陳威成  │○九五四│九十九年二月│嘉義市吳鳳北│二千五百元  │１被告於偵查（見偵查卷(一)│沈君儀共同販賣第二級毒品│
│    │蔡必智│        │○二二八│間某日      │路與民族路交│            │  第一三五頁）、本院（見│，處有期徒刑參年柒月，未│
│    │      │        │三○    │            │叉口（起訴書│            │  第一○九號本院卷第八頁│扣案之共同販賣第二級毒品│
│    │      │        │        │            │誤載為不詳地│            │  、第一八九號本院卷第一│所得新臺幣貳仟伍佰元由沈│
│    │      │        │        │            │點）        │            │  五、四五、四六、八二頁│君儀與共犯蔡必智連帶沒收│
│    │      │        │        │            │            │            │  ）之自白              │，如全部或一部不能沒收時│
│    │      │        │        │            │            │            │２證人陳威成於警詢（見偵│，以沈君儀與共犯蔡必智之│
│    │      │        │        │            │            │            │  查卷(二)第一○、一一頁）│財產連帶抵償之。        │
│    │      │        │        │            │            │            │  、偵查（見偵查卷(二)第一│                        │
│    │      │        │        │            │            │            │  八頁、偵查卷(一)第六一頁│                        │
│    │      │        │        │            │            │            │  ）之證言              │                        │
│    │      │        │        │            │            │            │３證人陳威成指認犯罪嫌疑│                        │
│    │      │        │        │            │            │            │  人紀錄表（見偵查卷(二)第│                        │
│    │      │        │        │            │            │            │  一五頁）              │                        │
│    │      │        │        │            │            │            │４門號000000000│                        │
│    │      │        │        │            │            │            │  ○行動電話申請人資料（│                        │
│    │      │        │        │            │            │            │  見第一八九號本院卷第六│                        │
│    │      │        │        │            │            │            │  一頁）                │                        │
│    │      │        │        │            │            │            │５法務部調查局一○○年一│                        │
│    │      │        │        │            │            │            │  月七日調科壹字第○九九│                        │
│    │      │        │        │            │            │            │  00000000號鑑定│                        │
│    │      │        │        │            │            │            │  書（證人陳威成頭髮檢驗│                        │
│    │      │        │        │            │            │            │  結果九十九年七月至十二│                        │
│    │      │        │        │            │            │            │  月呈甲基安非他命陽性反│                        │
│    │      │        │        │            │            │            │  應）（見偵查卷(一)第一四│                        │
│    │      │        │        │            │            │            │  四、一四五頁）        │                        │
├──┼───┼────┼────┼──────┼──────┼──────┼────────────┼────────────┤
│二  │沈君儀│陳威成  │○九五四│九十九年三月│嘉義市○○街│三千元      │１被告於偵查（見偵查卷(一)│沈君儀共同販賣第二級毒品│
│    │蔡必智│        │○二二八│間某日      │統一超商前  │            │  第一三五頁）、本院（見│，處有期徒刑參年柒月，未│
│    │      │        │三○    │            │            │            │  第一○九號本院卷第八頁│扣案之共同販賣第二級毒品│
│    │      │        │        │            │            │            │  、第一八九號本院卷第一│所得新臺幣參仟元由沈君儀│
│    │      │        │        │            │            │            │  五、四五、四六、八二、│與共犯蔡必智連帶沒收，如│
│    │      │        │        │            │            │            │  八三頁）之自白        │全部或一部不能沒收時，以│
│    │      │        │        │            │            │            │２證人陳威成於警詢（見偵│沈君儀與共犯蔡必智之財產│
│    │      │        │        │            │            │            │  查卷(二)第一○、一一頁）│連帶抵償之。            │
│    │      │        │        │            │            │            │  、偵查（見偵查卷(二)第一│                        │
│    │      │        │        │            │            │            │  八頁、偵查卷(一)第六一頁│                        │
│    │      │        │        │            │            │            │  ）之證言              │                        │
│    │      │        │        │            │            │            │３證人陳威成指認犯罪嫌疑│                        │
│    │      │        │        │            │            │            │  人紀錄表（見偵查卷(二)第│                        │
│    │      │        │        │            │            │            │  一五頁）              │                        │
│    │      │        │        │            │            │            │４門號000000000│                        │
│    │      │        │        │            │            │            │  ○行動電話申請人資料（│                        │
│    │      │        │        │            │            │            │  見第一八九號本院卷第六│                        │
│    │      │        │        │            │            │            │  一頁）                │                        │
│    │      │        │        │            │            │            │５法務部調查局一○○年一│                        │
│    │      │        │        │            │            │            │  月七日調科壹字第○九九│                        │
│    │      │        │        │            │            │            │  00000000號鑑定│                        │
│    │      │        │        │            │            │            │  書（證人陳威成頭髮檢驗│                        │
│    │      │        │        │            │            │            │  結果九十九年七月至十二│                        │
│    │      │        │        │            │            │            │  月呈甲基安非他命陽性反│                        │
│    │      │        │        │            │            │            │  應）（見偵查卷(一)第一四│                        │
│    │      │        │        │            │            │            │  四、一四五頁）        │                        │
├──┼───┼────┼────┼──────┼──────┼──────┼────────────┼────────────┤
│三  │沈君儀│陳威成  │○九五四│九十九年五月│嘉義市○○街│三千五百元  │１被告於偵查（見偵查卷(一)│沈君儀共同販賣第二級毒品│
│    │郭美凡│        │○二二八│間某日      │統一超商前  │            │  第一三五頁）、本院（見│，處有期徒刑參年柒月，未│
│    │      │        │三○    │            │            │            │  第一○九號本院卷第八頁│扣案之共同販賣第二級毒品│
│    │      │        │        │            │            │            │  、第一八九號本院卷第一│所得新臺幣參仟伍佰元由沈│
│    │      │        │        │            │            │            │  五、四五、四六、八三頁│君儀與共犯郭美凡連帶沒收│
│    │      │        │        │            │            │            │  ）之自白              │，如全部或一部不能沒收時│
│    │      │        │        │            │            │            │２證人陳威成於警詢（見偵│，以沈君儀與共犯郭美凡之│
│    │      │        │        │            │            │            │  查卷(二)第一○、一一頁）│財產連帶抵償之。        │
│    │      │        │        │            │            │            │  、偵查（見偵查卷(二)第一│                        │
│    │      │        │        │            │            │            │  八頁、偵查卷(一)第六一頁│                        │
│    │      │        │        │            │            │            │  ）之證言              │                        │
│    │      │        │        │            │            │            │３證人陳威成指認犯罪嫌疑│                        │
│    │      │        │        │            │            │            │  人紀錄表（見偵查卷(二)第│                        │
│    │      │        │        │            │            │            │  一五頁）              │                        │
│    │      │        │        │            │            │            │４門號000000000│                        │
│    │      │        │        │            │            │            │  ○行動電話申請人資料（│                        │
│    │      │        │        │            │            │            │  見第一八九號本院卷第六│                        │
│    │      │        │        │            │            │            │  一頁）                │                        │
│    │      │        │        │            │            │            │５法務部調查局一○○年一│                        │
│    │      │        │        │            │            │            │  月七日調科壹字第○九九│                        │
│    │      │        │        │            │            │            │  00000000號鑑定│                        │
│    │      │        │        │            │            │            │  書（證人陳威成頭髮檢驗│                        │
│    │      │        │        │            │            │            │  結果九十九年七月至十二│                        │
│    │      │        │        │            │            │            │  月呈甲基安非他命陽性反│                        │
│    │      │        │        │            │            │            │  應）（見偵查卷(一)第一四│                        │
│    │      │        │        │            │            │            │  四、一四五頁）        │                        │
├──┼───┼────┼────┼──────┼──────┼──────┼────────────┼────────────┤
│四  │沈君儀│許茂生  │○九五四│九十九年八月│嘉義市○○路│一千元      │１被告於偵查（見偵查卷(一)│沈君儀共同販賣第二級毒品│
│    │蔡必智│        │○二二八│中旬某日    │五四號之八頂│            │  第一三五頁）、本院（見│，處有期徒刑參年柒月，未│
│    │      │        │三○    │            │樓鐵皮屋內  │            │  第一○九號本院卷第八頁│扣案之共同販賣第二級毒品│
│    │      │        │        │            │            │            │  、第一八九號本院卷第一│所得新臺幣壹仟元由沈君儀│
│    │      │        │        │            │            │            │  五、四五、四六、八三頁│與共犯蔡必智連帶沒收，如│
│    │      │        │        │            │            │            │  ）之自白              │全部或一部不能沒收時，以│
│    │      │        │        │            │            │            │２證人許茂生於偵查（見偵│沈君儀與共犯蔡必智之財產│
│    │      │        │        │            │            │            │  查卷(二)第五三頁）之證言│連帶抵償之。            │
│    │      │        │        │            │            │            │３證人許茂生指認犯罪嫌疑│                        │
│    │      │        │        │            │            │            │  人紀錄表（見偵查卷(二)第│                        │
│    │      │        │        │            │            │            │  四九頁）              │                        │
│    │      │        │        │            │            │            │４門號000000000│                        │
│    │      │        │        │            │            │            │  ○行動電話申請人資料（│                        │
│    │      │        │        │            │            │            │  見第一八九號本院卷第六│                        │
│    │      │        │        │            │            │            │  一頁）                │                        │
│    │      │        │        │            │            │            │５法務部調查局一○○年一│                        │
│    │      │        │        │            │            │            │  月七日調科壹字第○九九│                        │
│    │      │        │        │            │            │            │  00000000號鑑定│                        │
│    │      │        │        │            │            │            │  書（證人許茂生頭髮檢驗│                        │
│    │      │        │        │            │            │            │  結果九十九年八月至十二│                        │
│    │      │        │        │            │            │            │  月呈甲基安非他命陽性反│                        │
│    │      │        │        │            │            │            │  應）（見偵查卷(一)第一四│                        │
│    │      │        │        │            │            │            │  四頁）                │                        │
├──┼───┼────┼────┼──────┼──────┼──────┼────────────┼────────────┤
│五  │沈君儀│許茂生  │○九五四│九十九年九月│嘉義市○○路│一千元      │１被告於偵查（見偵查卷(一)│沈君儀共同販賣第二級毒品│
│    │蔡必智│        │○二二八│中旬某日（起│五四號之八頂│            │  第一三五頁）、本院（見│，處有期徒刑參年柒月，未│
│    │      │        │三○    │訴書誤載為九│樓鐵皮屋內  │            │  第一○九號本院卷第八頁│扣案之共同販賣第二級毒品│
│    │      │        │        │十九年九月四│            │            │  、第一八九號本院卷第一│所得新臺幣壹仟元由沈君儀│
│    │      │        │        │日某時）    │            │            │  五、四五、四六、八三頁│與共犯蔡必智連帶沒收，如│
│    │      │        │        │            │            │            │  ）之自白              │全部或一部不能沒收時，以│
│    │      │        │        │            │            │            │２證人許茂生於偵查（見偵│沈君儀與共犯蔡必智之財產│
│    │      │        │        │            │            │            │  查卷(二)第五三頁）之證言│連帶抵償之。            │
│    │      │        │        │            │            │            │３證人許茂生指認犯罪嫌疑│                        │
│    │      │        │        │            │            │            │  人紀錄表（見偵查卷(二)第│                        │
│    │      │        │        │            │            │            │  四九頁）              │                        │
│    │      │        │        │            │            │            │４門號000000000│                        │
│    │      │        │        │            │            │            │  ○行動電話申請人資料（│                        │
│    │      │        │        │            │            │            │  見第一八九號本院卷第六│                        │
│    │      │        │        │            │            │            │  一頁）                │                        │
│    │      │        │        │            │            │            │５法務部調查局一○○年一│                        │
│    │      │        │        │            │            │            │  月七日調科壹字第○九九│                        │
│    │      │        │        │            │            │            │  00000000號鑑定│                        │
│    │      │        │        │            │            │            │  書（證人許茂生頭髮檢驗│                        │
│    │      │        │        │            │            │            │  結果九十九年八月至十二│                        │
│    │      │        │        │            │            │            │  月呈甲基安非他命陽性反│                        │
│    │      │        │        │            │            │            │  應）（見偵查卷(一)第一四│                        │
│    │      │        │        │            │            │            │  四頁）                │                        │
├──┼───┼────┼────┼──────┼──────┼──────┼────────────┼────────────┤
│六  │沈君儀│許茂生  │○九八一│九十九年九月│嘉義市○○路│一千元      │１被告於偵查（見偵查卷(一)│沈君儀共同販賣第二級毒品│
│    │蔡必智│        │一○三一│下旬某日    │五四號之八頂│            │  第一三五頁）、本院（見│，處有期徒刑參年柒月，未│
│    │      │        │六四    │            │樓鐵皮屋內  │            │  第一○九號本院卷第八頁│扣案之共同販賣第二級毒品│
│    │      │        │        │            │            │            │  、第一八九號本院卷第一│所得新臺幣壹仟元由沈君儀│
│    │      │        │        │            │            │            │  五、四六、八三頁）之自│與共犯蔡必智連帶沒收，如│
│    │      │        │        │            │            │            │  白                    │全部或一部不能沒收時，以│
│    │      │        │        │            │            │            │２證人許茂生於偵查（見偵│沈君儀與共犯蔡必智之財產│
│    │      │        │        │            │            │            │  查卷(二)第五三頁）之證言│連帶抵償之。            │
│    │      │        │        │            │            │            │３證人許茂生指認犯罪嫌疑│                        │
│    │      │        │        │            │            │            │  人紀錄表（見偵查卷(二)第│                        │
│    │      │        │        │            │            │            │  四九頁）              │                        │
│    │      │        │        │            │            │            │４門號000000000│                        │
│    │      │        │        │            │            │            │  四行動電話申請人資料（│                        │
│    │      │        │        │            │            │            │  見第一八九號本院卷第六│                        │
│    │      │        │        │            │            │            │  ○頁）                │                        │
│    │      │        │        │            │            │            │５法務部調查局一○○年一│                        │
│    │      │        │        │            │            │            │  月七日調科壹字第○九九│                        │
│    │      │        │        │            │            │            │  00000000號鑑定│                        │
│    │      │        │        │            │            │            │  書（證人許茂生頭髮檢驗│                        │
│    │      │        │        │            │            │            │  結果九十九年八月至十二│                        │
│    │      │        │        │            │            │            │  月呈甲基安非他命陽性反│                        │
│    │      │        │        │            │            │            │  應）（見偵查卷(一)第一四│                        │
│    │      │        │        │            │            │            │  四頁）                │                        │
├──┼───┼────┼────┼──────┼──────┼──────┼────────────┼────────────┤
│七  │沈君儀│張瑞坤  │○九八一│九十九年十月│嘉義市錦州一│一千元（起訴│１被告於偵查（見偵查卷(一)│沈君儀共同販賣第二級毒品│
│    │蔡必智│        │一○三一│八日下午六時│街三七號四樓│書誤載為五百│  第一三五頁）、本院（見│，處有期徒刑參年柒月，未│
│    │      │        │六四    │十分（起訴書│一○（起訴書│元）        │  第一○九號本院卷第八頁│扣案之共同販賣第二級毒品│
│    │      │        │        │誤載為九十九│誤載為嘉義市│            │  、第一八九號本院卷第一│所得新臺幣壹仟元由沈君儀│
│    │      │        │        │年十月七、八│南京路某處）│            │  五、四六、八三、八四頁│與共犯蔡必智連帶沒收，如│
│    │      │        │        │日晚上八時許│            │            │  ）之自白              │全部或一部不能沒收時，以│
│    │      │        │        │）          │            │            │２證人張瑞坤於警詢（見偵│沈君儀與共犯蔡必智之財產│
│    │      │        │        │            │            │            │  查卷(二)第二三頁）、偵查│連帶抵償之。            │
│    │      │        │        │            │            │            │  （見偵查卷(二)第二八、二│                        │
│    │      │        │        │            │            │            │  九頁）之證言          │                        │
│    │      │        │        │            │            │            │３證人張瑞坤指認犯罪嫌疑│                        │
│    │      │        │        │            │            │            │  人紀錄表（見偵查卷(二)第│                        │
│    │      │        │        │            │            │            │  二五頁）              │                        │
│    │      │        │        │            │            │            │４門號000000000│                        │
│    │      │        │        │            │            │            │  四、000000000│                        │
│    │      │        │        │            │            │            │  八行動電話申請人資料（│                        │
│    │      │        │        │            │            │            │  見第一八九號本院卷第六│                        │
│    │      │        │        │            │            │            │  ○、六三頁）          │                        │
│    │      │        │        │            │            │            │５被告以其所有門號○九八│                        │
│    │      │        │        │            │            │            │  0000000行動電話│                        │
│    │      │        │        │            │            │            │  與證人張瑞坤所有門號○│                        │
│    │      │        │        │            │            │            │  000000000通聯│                        │
│    │      │        │        │            │            │            │  紀錄資料查詢（見第一八│                        │
│    │      │        │        │            │            │            │  九號本院卷第三五頁）  │                        │
│    │      │        │        │            │            │            │６長榮大學尿液檢驗確認報│                        │
│    │      │        │        │            │            │            │  告（證人張瑞坤之尿液檢│                        │
│    │      │        │        │            │            │            │  驗結果呈甲基安非他命陽│                        │
│    │      │        │        │            │            │            │  性反應）及代號與真實姓│                        │
│    │      │        │        │            │            │            │  名對照表（見第一八九號│                        │
│    │      │        │        │            │            │            │  本院卷第四○、五七頁）│                        │
├──┼───┼────┼────┼──────┼──────┼──────┼────────────┼────────────┤
│八  │沈君儀│呂祈興  │○九五四│九十九年七月│欲前往嘉義縣│二千元      │１被告於偵查（見偵查卷(一)│沈君儀共同販賣第二級毒品│
│    │蔡必智│        │○二二八│二日凌晨某時│布袋鎮某處販│            │  第一三五頁）、本院（見│未遂，處有期徒刑壹年拾月│
│    │      │        │三○    │            │售，但遇臨檢│            │  第一○九號本院卷第八頁│。                      │
│    │      │        │        │            │故未將毒品交│            │  、第一八九號本院卷第一│                        │
│    │      │        │        │            │予呂祈興而販│            │  五、四六、八四、八五頁│                        │
│    │      │        │        │            │賣未遂      │            │  ）之自白              │                        │
│    │      │        │        │            │            │            │２證人呂祈興於警詢（見偵│                        │
│    │      │        │        │            │            │            │  查卷(三)第四三、四四頁）│                        │
│    │      │        │        │            │            │            │  、偵查（見偵查卷(三)第一│                        │
│    │      │        │        │            │            │            │  ○一、一○二頁）之證言│                        │
│    │      │        │        │            │            │            │３門號000000000│                        │
│    │      │        │        │            │            │            │  ○行動電話申請人資料（│                        │
│    │      │        │        │            │            │            │  見第一八九號本院卷第六│                        │
│    │      │        │        │            │            │            │  一頁）                │                        │
│    │      │        │        │            │            │            │４長榮大學尿液檢驗確認報│                        │
│    │      │        │        │            │            │            │  告（證人呂祈興之尿液檢│                        │
│    │      │        │        │            │            │            │  驗結果呈甲基安非他命陽│                        │
│    │      │        │        │            │            │            │  性反應）及代號與真實姓│                        │
│    │      │        │        │            │            │            │  名對照表（見第一八九號│                        │
│    │      │        │        │            │            │            │  本院卷第四一、五六頁）│                        │
├──┼───┼────┼────┼──────┼──────┼──────┼────────────┼────────────┤
│九  │沈君儀│呂祈興  │○九五四│九十九年八月│嘉義縣大林鎮│一千元      │１被告於偵查（見偵查卷(一)│沈君儀共同販賣第二級毒品│
│    │蔡必智│        │○二二八│十四日下午二│中坑里沙崙一│            │  第一三五頁）、本院（見│，處有期徒刑參年柒月，未│
│    │      │        │三○    │時二十分（起│○號        │            │  第一○九號本院卷第八頁│扣案之共同販賣第二級毒品│
│    │      │        │        │訴書誤載為九│            │            │  、第一八九號本院卷第一│所得新臺幣壹仟元由沈君儀│
│    │      │        │        │十九年八月十│            │            │  五、四六、八四頁）之自│與共犯蔡必智連帶沒收，如│
│    │      │        │        │四日下午二時│            │            │  白                    │全部或一部不能沒收時，以│
│    │      │        │        │十二分）    │            │            │２證人呂祈興於警詢（見偵│沈君儀與共犯蔡必智之財產│
│    │      │        │        │            │            │            │  查卷(三)第四四頁）、偵查│連帶抵償之。            │
│    │      │        │        │            │            │            │  （見偵查卷(一)第一三一頁│                        │
│    │      │        │        │            │            │            │  、偵查卷(三)第一○一、一│                        │
│    │      │        │        │            │            │            │  ○二頁）之證言        │                        │
│    │      │        │        │            │            │            │３本院九十九年度聲監字第│                        │
│    │      │        │        │            │            │            │  二七四號通訊監察書（監│                        │
│    │      │        │        │            │            │            │  聽電話：門號○九五四○│                        │
│    │      │        │        │            │            │            │  二二八三○行動電話，監│                        │
│    │      │        │        │            │            │            │  察期間：自九十九年八月│                        │
│    │      │        │        │            │            │            │  十一日上午十時起至九十│                        │
│    │      │        │        │            │            │            │  九年九月九日上午十時止│                        │
│    │      │        │        │            │            │            │  ，見警卷第一一五、一一│                        │
│    │      │        │        │            │            │            │  六頁）                │                        │
│    │      │        │        │            │            │            │４門號000000000│                        │
│    │      │        │        │            │            │            │  ○、000000000│                        │
│    │      │        │        │            │            │            │  行動電話申請人資料（見│                        │
│    │      │        │        │            │            │            │  第一八九號本院卷第六一│                        │
│    │      │        │        │            │            │            │  、五九頁）            │                        │
│    │      │        │        │            │            │            │５被告以其持用門號○九五│                        │
│    │      │        │        │            │            │            │  0000000行動電話│                        │
│    │      │        │        │            │            │            │  與證人呂祈興家中○五二│                        │
│    │      │        │        │            │            │            │  九五二三六八電話聯絡購│                        │
│    │      │        │        │            │            │            │  買第二級毒品甲基安非他│                        │
│    │      │        │        │            │            │            │  命事宜之通訊監察譯文（│                        │
│    │      │        │        │            │            │            │  見第一八九號本院卷第三│                        │
│    │      │        │        │            │            │            │  六頁）                │                        │
│    │      │        │        │            │            │            │６長榮大學尿液檢驗確認報│                        │
│    │      │        │        │            │            │            │  告（證人呂祈興之尿液檢│                        │
│    │      │        │        │            │            │            │  驗結果呈甲基安非他命陽│                        │
│    │      │        │        │            │            │            │  性反應）及代號與真實姓│                        │
│    │      │        │        │            │            │            │  名對照表（見第一八九號│                        │
│    │      │        │        │            │            │            │  本院卷第四一、五六頁）│                        │
└──┴───┴────┴────┴──────┴──────┴──────┴────────────┴────────────┘